【裁判字號】    99,台抗,407
【裁判日期】    990513
【裁判案由】    違反毒品危害防制條例
【裁判全文】
最高法院刑事裁定              九十九年度台抗字第四０七號
抗  告  人  甲○○
上列抗告人因違反毒品危害防制條例案件，不服台灣高等法院台
中分院中華民國九十九年二月一日駁回上訴之裁定（九十八年度
上訴字第一三七八、一三七九號），提起抗告，本院裁定如下：
    主  文
抗告駁回。
    理  由
按上訴期間為十日，自送達判決後起算；又第二審法院認為上訴
不合法律上之程式或法律上不應准許或其上訴權已經喪失者，應
以裁定駁回之；刑事訴訟法第三百四十九條前段、第三百八十四
條前段分別定有明文。次按刑事訴訟法第六十六條第一項規定：
應於法定期間內為訴訟行為之人，其住所、居所或事務所不在法
院所在地者，計算該期間時，應扣除其在途之期間。此項規定，
係為便利不在法院所在地之當事人而設。在監獄或看守所之被告
，其向監所長官提出上訴書狀者，固無須扣除在途期間，而依刑
事訴訟法第三百五十一條第四項規定，在監所之被告，亦得不經
監所長官，而逕向法院提出上訴書狀，此時如該監所不在法院所
在地者，即應扣除在途期間；惟若在監所之被告，不經監所長官
，逕於監所所在地向法院提出上訴書狀，而該監所即在法院所在
地時，自無在途期間可供扣除。本件抗告人甲○○因違反毒品危
害防制條例案件，經原審法院以共同販賣第一級毒品罪（九罪）
，判決應執行有期徒刑十年六月，抗告人不服提起上訴。原裁定
以：原判決正本於民國九十九年一月八日，送達至台灣台中監獄
由抗告人收受，有送達證書可稽，其之上訴期間應至同年一月十
八日屆滿（該日非星期例假日，亦非休息日），詎抗告人竟遲至
同年一月二十一日八時三十分許始向其監所長官提起上訴，有該
監所長官收受上訴書狀之收發戳記可稽，已逾越法定十日之上訴
不變期間等情，因認抗告人之上訴為不合法，裁定駁回抗告人之
上訴。然依原審卷附抗告人之上訴書狀及掛號郵件信封以觀（見
原審九十八年度上訴字第一三七八號卷第三一五、三一六頁），
該上訴書狀末頁分別蓋有內容為「台灣台中監獄義區， 99.1.21
，管教小組」及「訴狀收受時間：99年1 月21日0830時」「左列
指紋經具狀人親自按捺無誤」等戳印，下方再蓋用「林清源」之
印文，另該掛號郵件信封之寄件人處亦記載為「台中市○○區○
○路9號義7工5165甲○○」，則抗告人之上訴書狀並非向監所長
官提出，而係經監所人員查核證明該書狀之真正後，由抗告人在
該監所地逕以郵寄方式提出於原審法院，原裁定誤認為抗告人係
向監所長官提出上訴書狀乙節，與事實不盡相符。然該上訴書狀
係九十九年一月二十二日由原審法院收受，有該上訴書狀所蓋原
審法院之收狀印戳可徵，而抗告人所在之台灣台中監獄與原審法
院同在台中市，揆諸上揭說明，無在途期間可供扣除，則抗告人
之上訴仍已逾上訴期間，原裁定因而裁定駁回抗告人之上訴，所
持理由雖有未當，結論仍無影響，應予維持。另抗告意旨略以：
依民事訴訟法第一百五十五條規定，期日，除有不得已之情形外
，不得於星期日或其他休息日定之。抗告人收受判決正本後之九
十九年一月九日、十日、十六日、十七日（分別為星期六、星期
日），均為法定休息日，予以扣除後，上訴期間應於九十九年一
月二十二日屆滿，抗告人之上訴並未逾期等語。惟查：民事訴訟
法第一百五十五條，乃係民事事件之審判長指定應為訴訟行為期
日之規定，與法定期間起始之計算無關。又刑事案件期間之計算
，依民法之規定，刑事訴訟法第六十五條定有明文。而期間之末
日為星期日、紀念日或其他休息日時，以其休息日之次日代之，
復為民法第一百二十二條所明定，是休息日在期間中而非期間之
末日者，自不得予以扣除。抗告人收受原判決正本後之九十九年
一月九日、十日、十六日、十七日，雖分別為星期六、星期日，
然並非上訴期間之末日，自不得予以扣除，抗告意旨執以指摘原
裁定不當，顯屬誤會。綜上，本件抗告難認為有理由，應予駁回
。
據上論結，應依刑事訴訟法第四百十二條，裁定如主文。
中    華    民    國  九十九  年    五    月   十三   日
                      最高法院刑事第五庭
                          審判長法官  陳  正  庸
                                法官  林  秀  夫
                                法官  宋      祺
                                法官  陳  祐  治
                                法官  林  瑞  斌
本件正本證明與原本無異
                                      書  記  官
中    華    民    國  九十九  年    五    月   二十   日
                                                      Ｅ

司法院資訊處製作；財團法人民間司法改革基金會備份。
